# 陈教陈版主，业务重组的账务处理时间应该在什么时候？

提问人：千江月 75 时间：2017-12-18 16:42:17
我也是这样理解的，不过还是想等陈版主再确认一下。谢谢！

回答人：chenyiwei
赞同 2 楼处理意见。会计上应按照企业合并准则的规定确定合并日或购买日。完成税务备案不是会计上认定合并日或购买日的前提。